# 有谁知道全民所有制企业¥集体企业验资的相关规定

提问人：taxi4 时间：2011-01-19 11:08:50
有谁知道全民所有制企业¥集体企业验资的相关规定

回答人：chenyiwei
可查阅《企业法人登记管理条例》及其施行细则。验资的执业准则仍然是 1602 号审计准则，但由于登记管理的法律依据不同，可能验资报告的内容要求会有一些差异。